臺灣桃園地方法院交通事件裁定　　　　100年度交聲字第488號
原處分機關　交通部公路總局新竹區監理所
異　議　人
即受處分人　黃招斌
上列受處分人因違反道路交通管理處罰條例案件，對於交通部公
路總局新竹區監理所中壢監理站中華民國100 年6 月9 日所為之
處分（原處分案號：壢監裁字第裁53－1D0000000 號）聲明異議
，本院裁定如下：
    主  文
原處分撤銷。
黃招斌不罰。
    理  由
一、原處分意旨略以：異議人即受處分人黃招斌於民國99年11月
    26日下午2 時52分許，將其所有車牌號碼669 －YP號營業用
    小客車停放在桃園縣龍潭鄉○○路○○路邊收費停車處所，
    而需繳納停車費用新臺幣（下同）10元，經桃園縣政府於99
    年11月30日向異議人所設定自動代繳之台灣銀行中壢銀行帳
    戶查詢後，因存款不足，桃園縣政府乃寄發催繳通知單予以
    催繳。詎異議人在通知單上所載限繳日期前仍未繳款，桃園
    縣政府即以異議人有在道路收費停車處所停車經催繳不依規
    定繳費之違規行為為由，開立桃交路停字第1D0000000 號舉
    發違反道路交通管理事件通知單予以逕行舉發，並將舉發通
    知單交付予異議人。異議人在舉發通知單上所載應到案日期
    （100 年3 月12日）前向交通部公路總局新竹區監理所中壢
    監理站（下稱原處分機關）提出申訴，經原處分機關調查結
    果，認異議人違規事實明確，乃依道路交通管理處罰條例第
    56條第2 項，違反道路交通管理事件統一裁罰基準及處理細
    則第41條、第43條、第44條、第67條之規定，於100 年6 月
    9 日以壢監裁字第裁53－1D0000000 號裁決書，裁處異議人
    罰鍰300 元。
二、異議意旨略以：其前已於台灣銀行中壢分行設定自動代繳停
    車費帳戶，並在99年11月26日生效，嗣更於繳費通知單上所
    載繳費期限（99年12月10日）前存入足夠金額待扣繳，則桃
    園縣政府在繳費期限前逕行扣款，致因帳戶餘額不足而未能
    順利扣款，自不能歸責於其，乃桃園縣政府竟因此認定其未
    依規定繳費，顯有不當，為此聲明異議等語。
三、經查：本件異議人確於99年11月26日下午2 時52分許，將其
    所有車牌號碼669 －YP號營業用小客車，停放在桃園縣龍潭
    鄉○○路○○路邊收費停車處所，而需繳納停車費用10元，
    嗣經桃園縣政府於同年月30日向異議人所設定之自動代繳帳
    戶為扣款之際，異議人上開帳戶內並無足夠餘額之情（卷內
    雖無桃園縣政府向異議人所設定自動代繳帳戶為扣款之實際
    日期之相關資料，惟此由桃園縣政府100 年1 月18日府交停
    字第10000025181 號函第三點所記載「台端宣稱已向台灣銀
    行證實餘額未低於10元乙節，請提供99年11月26日至99年11
    月30日之帳戶證明資料」等語，即堪認桃園縣政府向異議人
    上開帳戶為扣款之日期應係99年11月30日），固為異議人所
    不爭執，並有上揭桃園縣政府100 年1 月18日府交停字第10
    000025181 號函、桃園縣政府交通局路邊停車管理資訊系統
    畫面列印在卷可稽，而堪信為真。惟原繳費通知單所載明之
    繳費期限乃係99年12月10日，而異議人嗣已在99年12月2 日
    即繳款期限前存款1,263 元至上開帳戶內之情，亦有存摺存
    款歷史明細批次查詢、桃園縣政府100 年7 月18日府交停字
    第1000283215號函所附之明細附卷可憑，則桃園縣政府未於
    原繳費通知單所載繳費期限前再度確認異議人帳戶內存款是
    否確實不足，即率予認定異議人未依期繳費而寄發催繳通知
    單，其程序自有瑕疵。
四、綜上所述，本件異議人既已於原繳費通知單所載繳費期限前
    ，將足額款項存入所設定之上開自動代繳帳戶，當無逾期未
    繳之違規情事存在，則處分機關仍依道路交通管理處罰條例
    第56條第2 項，違反道路交通管理事件統一裁罰基準及處理
    細則及違反道路交通管理事件統一裁罰基準表所載之裁罰標
    準之相關規定，而裁處異議人罰鍰300 元，即有違誤，是本
    件異議為有理由，應由本院將原處分撤銷，並自為裁定如主
    文第2 項所示，以資適法。
據上論斷，依道路交通管理處罰條例第87條第2 項，裁定如主文
。
中    華    民    國   100    年    8     月    10    日
                          交通法庭    法  官  蘇昌澤
以上正本證明與原本無異。
如不服本裁定，應於裁定送達後5 日內向本院提出抗告狀。
                                      書記官  李佳穎
中    華    民    國   100    年    8     月    10    日